臺灣臺中地方法院民事裁定
 111年度小上字第74號
上  訴  人  朱明信  


被  上訴人  趙雅姿  
上列當事人間請求返還押金事件，上訴人對於中華民111年3月16
日本院臺中簡易庭110年度中小字第3976號第一審小額民事判決
提起上訴，本院合議庭裁定如下：
    主  文
上訴駁回。
第二審訴訟費用新臺幣壹仟伍佰元由上訴人負擔。
    事實及理由
一、依民事訴訟法第436條之24第2項、第436條之25規定，對於
    小額程序之第一審裁判上訴，非以其違背法令為理由，不得
    為之；上訴狀應記載上訴理由，表明下列各款事項：原判
    決所違背之法令及其具體內容。依訴訟資料可認為原判決
    有違背法令之具體事實。所謂違背法令，依同法第436條之3
    2第2項準用第468條、第469條第1款至第5款規定，係指判決
    不適用法規或適用不當者，為違背法令；判決有同法第469
    條規定所列第1款至第5款情形之一者，為當然違背法令。是
    對於小額程序之第一審裁判提起上訴時，如係以第一審判決
    有不適用法規或適用法規不當為上訴理由時，其上訴狀或理
    由書應有具體之指摘，並揭示該法規之條項或其內容，若係
    成文法以外之法則，應揭示該法則之旨趣；其為經驗法則、
    證據法則者，亦應具體指摘揭示該經驗法則或證據法則；倘
    為司法院解釋，則應揭示該解釋之字號或其內容。上訴狀或
    理由書如未依此項方法表明者，即難認為已對小額程式之第
    一審判決之違背法令有具體之指摘，其上訴自難認為合法。
    至上訴理由若係就原審取捨證據、認定事實之職權行使，指
    摘其為不當，而非具體表明合於不適用法規、適用法規不當
    或民事訴訟法第469條第1款至第5款所列各款之情形，難認
    對該判決之如何違背法令已有具體之指摘，應認其上訴為不
    合法。又上訴不合法者，依同法第436條之32第2項準用第47
    1條第1項、第444條第1項規定，法院毋庸命其補正，逕以裁
    定駁回之。
二、上訴意旨略以：被上訴人於原審提出租約租期係108年3月10
    日起至109年3月9日為止之舊租約，然兩造事後有將租期延
    至110年3月9日，被上訴人卻提出不實之租約誤導法院，是
    原審判決認定被上訴人遷出及點交日期為109年3月12日顯與
    事實不符，並於上訴後提出新租約為佐證。證人王振乾之說
    詞有偽證及偽造收據之嫌，其證稱修繕次數、時間與卷證不
    符，且其不具備專業證照資格，無法判斷鍊條是否損害，其
    歸咎原因為老舊因素，不足採信。另被上訴人所提出之錄音
    譯文是片面截斷所錄取，並非關於點交完成之對話，檢附11
    0年3月24日之對話錄音內容包含被上訴人自陳未點交成功，
    且被上訴人自108年3月10日起至109年3月9日為止，每月均
    未繳足1萬5000元，於新租約期間共繳納1萬4000元13次，繳
    納1萬2000元10次，尚欠4萬3000元等語。
三、經查，上訴人指摘原審判決認定事實有誤，無非係上訴人後
    提出修正之租約為證，然查，原審認定兩造租約租期自108
    年3月10日起至109年3月9日為止，乃依據被上訴人於原審所
    提出之舊租約為認定，而上開修正後之新租約，乃上訴人上
    訴後所提出，則原審認定事實雖然與新租約之內容不符，然
    因原審審理時既僅有被上訴人提出舊租約為佐證，則原審認
    定事實有何違背法令？或違反何經驗法則或證據法則等，未
    見上訴人具體之指摘，尚難認為其對原審判決違背法令已為
    合法之指摘。另上訴人又指摘證人王振乾之證詞及原審採用
    之錄音譯文不可採，均屬對原審取捨證據、認定事實之職權
    行使指摘其為不當，亦未具體表明有何不適用法規或適用法
    規不當或民事訴訟法第469條第1款至第5款所列各款之情形
    ，均難認為原審判決有何違背法令為合法之指摘。至於上訴
    人另主張被上訴人另積欠租金4萬3000元未繳納，乃陳述其
    另對被上訴人有抵銷債權之事實，亦難認為係對原審判決是
    否違背法令為具體指摘。揆諸首揭法規，其上訴為不合法，
    應予駁回。
四、末按民事訴訟法第436條之32第1項準用同法第436條之19規
    定，小額訴訟程序之第二審法院為訴訟費用之裁判時，應確
    定其費用額。本件訴訟費用額確定為新臺幣1,500元，爰諭
    知如主文第2項所示。
五、據上論結，本件上訴為不合法，依民事訴訟法第436條之32
    第1項、第2項、第444條第1項前段、第95條、第78條、第43
    6條之19第1項，裁定如主文。
中　　華　　民　　國　　111 　年　　6 　　月　　10　　日
                  民事第一庭  審判長法　官  許石慶
　　　　　　　　　                  法  官  曹宗鼎
　　　　　　　　　                  法  官  蔡孟君
正本係照原本作成。
本件不得抗告。
中　　華　　民　　國　　111 　年　　6 　　月　　10 　 日
                                    書記官　鄭雅雲